【裁判字號】    89,訴,628
【裁判日期】    890703
【裁判案由】    毒品危害防制條例
【裁判全文】
臺灣臺南地方法院刑事判決                          八十九年度訴字第六二八號
    公  訴  人  台灣台南地方法院檢察署檢察官
    被      告  甲○○
右列被告因違反毒品危害防制條例案件，經檢察官提起公訴（八十九年度毒偵字第五
五三、一○二六號）及移送併辦（八十九年度毒偵字第一二五七、一三七九、一三八
○、一五二六號），本院判決如左：
    主  文
甲○○連續施用第一級毒品，累犯，處有期徒刑壹年，扣案注射器針筒肆支，沒收銷
燬之；美娜水空瓶壹個、錫箔紙壹卷沒收；又連續施用第二級毒品，累犯，處有期徒
刑陸月。應執行有期徒刑壹年伍月，扣案注射器針筒肆支，沒收銷燬之；美娜水空瓶
壹個、錫箔紙壹卷沒收。
    事  實
一、甲○○前於民國八十二年間因違反肅清煙毒條例及麻醉藥品管理條例案，分別經
    台灣高等法院台南分院及本院判處有期徒刑三年三月、有期徒刑四月，指揮書執
    畢日期各為八十五年七月二十四日、同年十一月二十四日，仍不知悔改，復因施
    用第一級毒品海洛因及第二級毒品安非他命案件，經本院以八十八年度毒聲字第
    九五七號裁定停止戒治並交付保護管束，於八十八年九月三十日保護管束期滿，
    由台灣台南地方法院檢察署檢察官於同年十二月十日，以八十八年度戒毒偵字第
    一一０號不起訴處分確定。詎料甲○○仍未戒除毒癮，於五年內復基於概括犯意
    ，自八十八年十二月中旬起至八十九年五月十五日止，連續在台南縣新化鎮豐榮
    里五鄰洋子一二二號住宅及台南市等處施用第一級毒品海洛因及第二級毒品安非
    他命，嗣分別為警於八十八年十二月三十日十九時三十分許、八十九年一月中旬
    、八十九年二月間及八十九年五月十五日下午十五時五十分許，在右址住宅查獲
    ，又於八十九年二月十八日十二時四十分許、八十九年五月一日下午十六時四十
    分許，在新化鎮○○路八二七號查獲。八十九年五月十五日查獲時並扣得注射器
    針筒四支、美娜水空瓶一個、錫箔紙一卷等物。
二、案經台南縣警察局新化分局、台南市警察局第二分局、第四分局分別報請台灣台
    南地方法院檢察署檢察官偵查起訴及移送併辦。
    理  由
一、訊據被告甲○○對於右揭犯罪事實迭於偵、審中坦承不諱，又有台南縣衛生局、
    台南市衛生局及長榮管理學院分別出具之尿液檢驗成績書附卷可稽，同時有扣案
    注射器針筒四支、美娜水空瓶一個、錫箔紙一卷等物可證。另被告八十八年間因
    施用毒品案件，經本院以八十八年度毒聲字第九五七號裁定停止戒治並交付保護
    管束，於八十八年九月三十日保護管束期滿，由台灣台南地方法院檢察署檢察官
    於同年十二月十日，以八十八年度戒毒偵字第一一０號不起訴處分確定，有該不
    起訴處分書存卷可參，其於五年內再犯毒品危害防制條例第十條之罪，經裁定送
    觀察、勒戒後，認有繼續施用毒品傾向，由本院以八十九年度毒聲字第一一二九
    號裁定令入戒治處所施以強制戒治，亦有本院裁定一紙附卷可參。本件事證明確
    ，被告犯行堪予認定，應依法論科。
二、按海洛因及安非他命分屬毒品危害防制條例第二條第一項第一、二款所規定之第
    一級、第二級毒品，被告分別施用海洛因、安非他命，核被告所為，係犯毒品危
    害防制條例第十條第一項及第二項之施用第一、二級毒品罪。被告持有第一、二
    級毒品之低度行為，已分別為進而施用之高度行為所吸收，故均不另論罪。又被
    告先後多次分別施用海洛因、安非他命犯行，時間緊接，犯罪構成要件相同，顯
    均係基於概括犯意反覆為之，均應依連續犯規定論以一罪，並均依法加重其刑。
    又被告所犯施用第一級、第二級毒品罪，犯意各別，行為互殊，應分論併罰。再
    被告前於八十二年間因違反肅清煙毒條例及麻醉藥品管理條例案，分別經台灣高
    等法院台南分院及本院判處有期徒刑三年三月、有期徒刑四月，指揮書執畢日期
    各為八十五年七月二十四日、同年十一月二十四日，有台灣高等法院被告全國前
    案紀錄表乙件附卷可憑，其於五年內再犯本件有期徒刑以上刑之罪，為累犯，均
    應遞加重其刑。爰審酌被告之品行、犯罪之動機、目的、手段、所生危害及犯後
    坦承犯行態度良好等一切情狀，各量處如主文所示之刑，併定其應執行刑，以資
    懲儆。又按查獲之毒品及專供製造或施用毒品之器具，不問屬於犯人與否，均沒
    收銷燬之，毒品危害防制條例第十八條第一項定有明文。扣案注射針筒四支為被
    告所有，且是施用第一級毒品之器具，依上開規定應諭知沒收銷燬之；另扣案美
    娜水空瓶一個、錫箔紙一卷均為被告所有，供犯罪所用之物，併宣告沒收之。
三、據上論斷，應依刑事訴訟法第二百九十九條第一項前段，毒品危害防制條例第十
    條第一項、第二項、第十八條第一項、第二十條第三項，刑法第十一條前段、第
    五十六條、第四十七條、第五十一條第五款、第三十八條第一項第二款，判決如
    主文。
本案經檢察官吳岳輝到庭執行職務
中    華    民    國      八十九        年      七      月      三      日
                                  臺灣臺南地方法院刑事第一庭
                                      法  官  彭  喜  有
右正本證明與原本無異。
如不服本判決，應於判決送達後十日內，向本院提出上訴狀。
                                      書記官  楊  育  民
中    華    民    國      八十九        年      七      月      三      日
附錄本案論罪科刑法條全文
毒品危害防制條例第十條第一、二項：
  施用第一級毒品者，處六月以上五年以下有期徒刑。
  施用第二級毒品者，處三年以下有期徒刑。


司法院資訊處製作；財團法人民間司法改革基金會備份。
